【裁判字號】    97,訴,904
【裁判日期】    980828
【裁判案由】    違反槍砲彈藥刀械管制條例
【裁判全文】
臺灣臺南地方法院刑事判決               97年度訴字第904號
公  訴  人  臺灣臺南地方法院檢察署檢察官
被      告  甲○○
指定辯護人  莊信泰律師
上列被告因違反槍砲彈藥刀械管制條例案件，經檢察官提起公訴
（97年度偵字第1132號），本院判決如下：
    主  文
甲○○未經許可，寄藏槍枝之主要組成零件，處有期徒刑壹年，
併科罰金新臺幣壹萬元，罰金如易服勞役，以新臺幣壹仟元折算
壹日。減為有期徒刑陸月，併科罰金新臺幣伍仟元，有期徒刑如
易科罰金，以銀元佰元即新臺幣玖佰元折算壹日；罰金如易服
勞役，以新臺幣壹仟元折算壹日。扣案土造金屬滑套拾肆支沒收
。
    事  實
一、甲○○經友人乙○○介紹，因而結識丙○○，並於民國93年
    1月至同年5月25日間之某不詳時間，提供其位於臺南市○區
    ○○街112號3樓之4租屋處之客房予乙○○及丙○○寄居。
    甲○○明知未經主管機關許可，不得寄藏槍枝主組成零件，
    竟於上開期間，知悉丙○○將土造金屬滑套14支放置於客房
    衣櫥內，竟未加拒絕，而受寄代藏上開滑套於客房衣櫥內。
    迄於93年5月25日，經警持本院核發之搜索票，在甲○○上
    開住處客房衣櫥內查獲，並當場扣得上開滑套14支等物，及
    分置於客廳等處之附表一所示之物。
二、案經臺灣臺南地方法院檢察署檢察官簽分偵查起訴。
    理  由
一、程序部分：
  (一)本件並非本院94年度訴字第68號刑事判決之既判力效力所及
    本件指定辯護人雖為被告被辯稱：被告前因違反槍砲彈藥刀
    械管制條例案件（即本院94年度訴字第68號，以下稱前案）
    ，檢察官雖起訴告製造槍彈，惟經前案第一審法院認定被告
    並未製造槍彈，而是持有槍枝，並就被告未經許可持有可發
    射子彈具有殺傷力之改造手槍之犯行判刑確定在案，前案判
    決雖認受寄藏零組件部分，未經檢察官起訴，而未予審理，
    然事實上檢察已就該部分事實起訴，故就此受寄藏零組件部
    分檢察官自不得再行起訴，而為前案既判力效力所及云云。
    惟查：
    1.按法院不得就未經起訴之犯罪審判；而諭知科刑之判決，
      得變更檢察官所應適用之法條者，亦應以起訴之犯罪事實
      為限，刑事訴訟法第268條、第300條分別定有明文。經查
      ，前案起訴事實係以被告以附表一所示改造工具等物製造
      槍彈，而論以違反槍砲彈藥刀械管制條例第11條第1項及
      同法第12條第1項製造槍、彈罪名。而前案經本院審理後
      ，就被告被訴之製造槍、彈部分犯行，認為雖不能證明其
      犯罪，但其持有具有殺傷力槍、彈之犯罪事實，亦為檢察
      官提起公訴範圍，故變更起訴法條，論以持有槍彈罪名。
      至於本件所述寄藏槍枝零組件部分，並未在前案起訴及判
      決範圍之內，自不為前案判決效力所及，而無既判力可言
      ，先此敘明。
    2.再者，刑事訴訟法第300條所謂得就起訴之犯罪事實變更
      檢察官所引適用之法條者，係指法院於不妨害事實同一之
      範圍內，得自由認定事實，適用法律而言。前案檢察官所
      訴被告製造槍彈與本案起訴寄藏槍枝零組件，二者構成要
      件迥異，社會基本之事實並非同一，前案自無從變更起訴
      法條而為判決，而應由檢察官就此部分另行起訴。且就此
      部分，前案判決理由亦已詳述：「…又退步言之，倘本案
      如附表二所示之物確係證人丙○○置放於被告甲○○位於
      臺南市○區○○街112號3樓之4之租屋處，且證人丙○○
      前開放置行為又係經被告甲○○之同意，則被告甲○○是
      否另涉寄藏具殺傷力之子彈或槍械主要組成零件罪，此部
      分因未經檢察官起訴，而非本院於本案中所得審究，仍應
      由檢察官另為適法之處理，併此敘明。」等語（見前案判
      決第19頁）。是前案判決效力不及本案，至為灼然。辯護
      人辯護本案為前案既判力效力所及，自屬無據。
  (二)關於證人乙○○、丙○○於警詢所為證述之證據能力按被告
    以外之人於審判外之言詞或書面陳述，除法律有規定者外，
    不得作為證據，刑事訴訟法第159條第1項定有明文。查證人
    乙○○、丙○○於警詢所為之陳述，均係被告以外之人於審
    判外之陳述，被告及指定辯護人既不同意作為證據，且無同
    法第159條之1至之159條之5例外規定之情形，依上開規定，
    自均無證據能力。
  (三)關於測謊鑑定報書之證據能力
    本件指定辯護人以被告罹患高血壓及測試前24小時內曾服用
    高血壓藥物為由，認上開測謊鑑定報告不具有證據能力云云
    。惟按測謊鑑定，係依一般人若下意識刻意隱瞞事實真象時
    ，會產生微妙之心理變化，如憂慮、緊張、恐懼、不安等現
    象，而因身體內部之心理變化，身體外部之生理狀況亦隨之
    變化，例如呼吸急促、血液循環加速、心跳加快、聲音降低
    、大量流汗等異常現象，惟表現在外之生理變化，往往不易
    由肉眼觀察，乃由測謊員對受測者提問與待證事實相關之問
    題，藉由科學儀器（測謊機）紀錄受測者對各個質問所產生
    細微之生理變化，加以分析受測者是否下意識刻意隱瞞事實
    真象，並判定其供述是否真實；測謊機本身並不能直接對受
    測者之供述產生正確與否之訊號，而係測謊員依其專業之學
    識及經驗，就測謊紀錄，予以客觀之分析解讀，至於測謊鑑
    定究竟有無證據能力，首先形式上若符合測謊基本程式要件
    ，包括：一、經受測人同意配合，並已告知得拒絕受測，以
    減輕受測者不必要之壓力。二、測謊員須經良好之專業訓練
    與相當之經驗。三、測謊儀器品質良好且運作正常。四、受
    測人身心及意識狀態正常。五、測謊環境良好，無不當之外
    力干擾等要件，即賦予證據能力，非謂機關之鑑定報告書當
    然有證據能力；具上述形式之證據能力者，始予以實質之價
    值判斷，必符合待證事實需求者，始有證明力；亦即，是否
    具有本案之證明力部分，乃另一層次之問題。按刑事訴訟法
    第15 9條第1項規定：被告以外之人於審判外之言詞或書面
    陳述，除法律有規定者外，不得作為證據。所謂「法律規定
    」係指本法第159條之1至第159條之5及第206條等規定。本
    件被告於96年5月23日所受之測謊鑑定係於偵查中由檢察官
    指定就測謊事項有特別知識經驗之測謊員對被告進行測謊，
    並於事後製作測謊報告書，該測謊報告即是公務員職務上所
    製作之紀錄文書，自符合刑事訴訟法第159條之4第1款規定
    。且被告當場簽署測謊同意書、身心狀況調查表，而施測者
    係修畢法務部調查局測謊技術課程之專業人員，亦有法務部
    調查局結業證書可稽（見95年度他字第4755號偵卷第103至
    107頁及第117頁），若被告因高血壓服用降血壓之藥物會影
    響測謊結果，自會免除測試或作不能研判之結論，惟施測人
    員仍予以測謊並作出研判結論，足證其依專業判斷服用降血
    壓之藥物應不會影響測謊結果，故本次測謊程序，自符合上
    述規定，有96年5月23日偵測字第09620008-1、2號測謊鑑定
    報告書及所附測謊鑑定過程參考資料等件（含測謊鑑定過程
    參考資料明細表、測謊程序說明、測謊簽到表、測謊同意書
    、測謊對象身心狀況調查表、測謊問卷內容題組、生理紀錄
    圖、測謊圖形分析表、測謊儀測試報告、施測者專業資格證
    明）在卷可憑（見95年度他字第4755號偵卷第102-117頁）
    ，自應認具有證據能力（最高法院92年度臺上字第2282號、
    91年度臺上字第1136號判決要旨參照）。
  (四)其他供述及非供述證據部分：
    按被告以外之人於審判外之陳述，雖不符刑事訴訟法第159
    條之1至第159條之4之規定，而經當事人於審判程序同意作
    為證據，法院審酌該言詞陳述或書面陳述作成時之情況，認
    為適當者，亦得為證據；又當事人、代理人或辯護人於法院
    調查證據時，知有第159條之5第1項不得為證據之情形，而
    未於言詞辯論終結前聲明異議者，視為有前項之同意，為刑
    事訴訟法第159條之5第1項、第2項所明文。又當事人、代理
    人或辯護人於調查證據時，知有刑事訴訟法第159條第1項不
    得為證據之情形，卻表示「沒有意見」等意思，而未於言詞
    辯論終結前聲明異議者，應視為已有將該等傳聞證據採為證
    據之同意，業據最高法院93年度臺上字第3533號及94年度台
    上字第2976號等判決闡釋明確。本件公訴人、被告及其指定
    辯護人，除指定辯護人對前開(一)供述證據及(二)之測謊鑑定報
    告書有所爭執外，就本案其他證據資料之證據能力，則均未
    表示意見及爭執，基於尊重當事人對傳聞證據之處分權，及
    證據資料愈豐富，愈有助於真實發見之理念，且強化言詞辯
    論主義，使訴訟程序得以順暢進行，故認其他證據資料均有
    證據能力。
二、實體部分
  (一)訊據被告固不否認經警在其臺南市○區○○街112號3樓之4
    租屋處之房間衣櫥內，起獲扣之土造金屬滑套14支等物乙節
    ，惟矢口否認有何未經許可寄藏上開槍枝主要組成零件之犯
    行，辯稱：伊並不知警方查獲之土造金屬滑套是誰的，也不
    知道是何人放置在該處云云。
  (二)經查，臺南縣警察局新化分局係於93年5月25日下午，持本
    院所核發之搜索票前往被告位於臺南市○區○○街112號3樓
    之4之租屋處搜索，而於上開房屋內查獲並扣得如附表一所
    示等物之事實，有本院核發之南院刑搜字第4184號之搜索票
    、臺南縣警察局新化分局扣押筆錄、查獲現場暨扣押物照片
    （見警卷第37至43頁背面、第86頁至109頁）以及搜索處現
    場圖（見臺灣臺南地方法院檢察署93年度偵字第5566號偵卷
    第57頁）等在卷可稽，且經被告供承在卷。又上開查扣物其
    中手槍滑套經送請內政部鑑定結果：「…送鑑手槍滑套14支
    ，認均係土造金屬滑套（附表一編號9即附表二編號7），認
    屬內政部86年11月24日台（86）內警字第8670683號公告之
    槍砲主要組成零件，…」，此有該局97年8月1日內授警字第
    0970125497號函一份在卷可按。是堪認警方於上開時間，在
    被告前開租屋處之房間衣櫥內搜得槍枝主要組成零件之土造
    金屬滑套14支，此部分事實，堪以認定。
  (三)被告雖辯稱：伊並不知警方查獲之土造金屬滑套是誰的，也
    不知道是何人放置在該處云云。然查，95年初案發當時借住
    於被告上開租屋處房間之證人乙○○到庭結證稱：「…（問
    ：查獲當時你是否在場？）在。（問：扣案的滑套是否在你
    的房間衣櫥搜出的？）我知道從衣櫥有搜到一些槍彈零件，
    但我不確定是搜到哪些東西，因為當時我們都被押在地上。
    （問：警察從你使用房間衣櫥搜出的槍彈零件是何人的？）
    我聽被告說丙○○的。（問：被告是何時跟你說是丙○○的
    ？）是在警方搜索前他就跟我說過。我住在那裡的時候就知
    道衣櫥裡面有槍彈零件，被告跟我說是丙○○的。…我不清
    楚是丙○○還是丙○○的朋友放的，因為我並沒有看見是誰
    放的。我只有聽被告說是丙○○的。可是因為丙○○當時人
    已經癱瘓，所以我才想說可能是他朋友拿去放的。（問：你
    之前有無打開衣櫥查看扣案物品？）我沒有去動過，而且這
    麼多年我也沒有印象，東西是放在衣櫥的什麼地方，也不記
    得用什麼東西裝著。…但我使用該房間時，打開衣櫥就可以
    看到這包東西。被告有跟我說過，我使用房間的衣櫥裡面有
    丙○○的東西放在裡面，我也有看過，就如警卷第88頁照片
    所示全部包起來，直接放在衣櫥裡面，打開衣櫥就可以看到
    。（問：被告是在你去住時，就跟你說丙○○有放東西在衣
    櫥，還是你發現東西問他的，他才說的？）被告有一天自己
    跟我說的，丙○○有東西放在我房間衣櫥，我並沒有問他。
    」等語（見本院卷第78、79頁），可知被告自始即知悉丙○○於其租用之房間衣櫥內藏放土造金屬滑套等物。又衡諸社
    會常情，槍、彈及其零組件均屬檢警積極查緝之違禁物，未
    經許可無故持有之亦屬重大犯罪，丙○○若非經被告同意寄
    藏上開土造金屬滑套，豈有將之藏放於被告供多數友人進出
    使用房間顯而易見之衣櫥內，一旦為被告或他人察覺後舉發
    ，丙○○豈不自陷自己犯行敗露險境之中。再者，依證人乙○○證述，被告係主動告知其使用房間衣櫥內放置有丙○○
    寄放之上開土造金屬滑套等物，益證被告自丙○○藏放上開
    土造金屬滑套於房間衣櫥內時起，已有代為保管該槍枝零組
    件之同意，並將該槍枝納入其管領之責任範圍，被告辯稱為
    警查獲時始知悉上情云云，實不足採。復參佐臺灣臺南地方
    法院檢察署所屬測謊員對被告實施測謊，鑑定結果：「被告
    就其否認於警方查獲前知道丙○○將改造槍枝零件等工具放
    置其惠南街租屋處乙節，經測試呈情緒波動之不實反應，研
    判有說謊。」，此有96年5月23日偵測字第09620008-1、2號
    測謊鑑定報告書（見95年度他字第4755號偵卷第87頁）及所
    附測謊鑑定過程參考資料（含測謊程序說明、測謊簽到表、
    測謊同意書、測謊對象身心狀況調查表、測謊問卷內容題組
    、生理記錄圖、測謊圖形分析表、測謊儀器測試報、施測者
    專業資格證明）。益徵，被告確有接受丙○○之委託寄藏上
    開土造金屬滑套之事實，被告所辯，顯係事後卸責之詞，自
    不足採信。
  (五)綜上所述，被告所辯核屬避就輕、臨訟卸責之詞，而指定辯
    護人之辯護意旨亦難認可採，本件事證已臻明確，被告犯行
    堪以認定。
  (六)論罪科刑
    1.新舊法比較
      被告行為後，刑法業於94年2月2日修正公布，95年7月1日
      起施行。按行為後法律有變更者，適用行為時之法律，但
      行為後之法律有利於行為人者，適用最有利於行為人之法
      律，修正後刑法第2條第1項定有明文。此條規定係規範行
      為後法律變更所生新舊法律比較適用之準據法，本身尚無
      新舊法比較之問題，於新法施行後，應一律適用新法第2
      條第1項之規定，為「從舊從輕」之比較。而本次法律變
      更，比較時應就罪刑有關之共犯、未遂犯、想像競合犯、
      牽連犯、連續犯、結合犯，以及累犯加重、自首減輕暨其
      他法定加減原因（如身分加減）與加減例等一切情形，綜
      其全部罪刑之結果而為比較（最高法院95年5月23日95年
      度第八次刑事庭會議決議參照）。經查：
      (1)修正前刑法第41條第1項前段規定：「犯最重本刑為5年
        以下有期徒刑以下之刑之罪，而受6個月以下有期徒刑
        或拘役之宣告，因身體、教育、職業或家庭之關係或其
        他正當事由，執行顯有困難者，得以1元以上3元以下折
        算一日，易科罰金。」，而被告行為時之易科罰金折算
        標準，修正前罰金罰鍰提高標準條例第2條前段（現已
        刪除）規定，就其原定數額提高為100倍折算1日，則本
        件被告行為時之易科罰金折算標準，最多應以銀元300
        元折算1日，經折算為新臺幣後，最多應以新臺幣900元
        折算1日。惟95年7月1日修正公布施行之刑法第41條第1
        項前段規定：「犯最重本刑為5年以下有期徒刑以下之
        刑之罪，而受6個月以下有期徒刑或拘役之宣告，得以
        新台幣一千元、二千元或三千元折算一日，易科罰金。
        」比較修正前後之易科罰金折算標準，以95年7月1日修
        正公布施行前之規定，較有利於被告，應依刑法第2條
        第1項前段規定，適用修正前之刑法第41條第1項前段及
        修正前罰金罰鍰提高標準條例第2條之規定，定其折算
        標準（最高法院96年台非字第58號判決意旨參照）。
      (2)修正前刑法第42條第2項前段規定：「易服勞役以1元以
        上3元以下折算1日」。又依據修正前罰金罰鍰提高標準
        條例第2條前段規定，就原定數額提高為1百倍折算1日
        ，則本件被告之罰金易服勞役之折算標準，原應以銀元
        3百元折算1日，即新臺幣9百元折算1日；惟修正公布施
        行之刑法第42條第3項前段規定：「易服勞役以新臺幣1
        千元、2千元或3千元折算1日」。經比較上述修正前後
        易服勞役折算標準，以修正後之規定較有利於被告，
        依刑法第2條第1項但書之規定，自應適用修正後之刑法
        第42條第3項前段規定，定其罰金易服勞役之折算標準
      (3)本件被告犯罪後，刑法第33條第5款關於罰金法定最低
        度刑，原規定為銀元一元以上。95年7月1日修正公布施
        行之刑法第33條第5款則規定為新台幣一千元以上，以
        百元計算之。修正後之刑法第33條第5款規定，並非有
        利於行為人，依刑法第2條第1項規定，應適用行為時之
        規定，併此敘明。
    2.按內政部依據槍砲彈藥刀械管制條例第4條第3項規定，於
      86年11月24日以臺內警字第8670683號公告釋示「滑套
      」為槍枝之主要組成零件，依同條例第5條規定，非經中
      央主管機關許可，不得製造、販賣、運輸、持有、寄藏或
      陳列。被告違反上開規定，未經許可，寄藏上開槍枝主要
      組成零件土造金屬滑套14支，核其所為，係犯槍砲彈藥刀
      械管制條例第13條第4項之未經許可持有槍砲之主要組成
      零件罪。又起訴書雖認被告同時受寄藏附表二所示之槍彈
      主要零組件等情，然本院依職權將附表二所示之扣案物均
      送請內政部鑑定結果：「送鑑手槍滑套14支，認均係土造
      金屬滑套，認屬本部86年11月24日台（86）內警字第8670
      683號公告之槍砲主要組成零件，其於送鑑物（金屬塊、
      金屬復進簧桿、金屬片、長約22.6mm之金屬棒、土造撞針
      半成品、槍機後蓋、直徑約8.7mm之土造金屬空殼及土造
      金屬空彈殼），認均非屬本部公告查禁之槍砲、彈藥主要
      組成零件。另本部上開公告，並未列舉子彈之組成部分，
      併予敘明」（見本院卷第46頁），此有該部97年8月1日內
      授警字第0970125497號函在卷可稽，則被告所寄藏之物，
      除上開土造金屬滑套14支外，其餘既經鑑定結果認為並非
      槍枝之主要組成零件，自不能就此逕論以寄藏槍枝主要零
      件罪責，且就此部分亦經蒞庭之公訴檢察官於當庭減縮此
      部分之犯罪事實，本院無庸就此部分犯行予以審認，僅併
      此敘明。爰審酌槍彈可在瞬間取人生命或致人傷殘，嚴重
      威脅社會秩安，而被告未經許可，受寄代藏槍枝主要組成
      零件，將使破壞力強大槍枝組成並流入市面，危及社會大
      眾生命、財產之安全，且被告犯後仍卸責飾詞，不知悔悟
      ，惟被告僅受寄代藏枝槍滑套時日非長，數量亦非鉅大，
      犯罪情節非重等一切情狀，量處如主文所示之刑，並就所
      處罰金刑部分，諭知如易服勞役之折算標準。
    3.被告所犯未經許可持有槍砲之主要組成零件罪，其犯罪時
      間在96年4月24日以前，核與中華民國96年罪犯減刑條例
      第2條第1項第3款所定減刑條件相符，爰依同條例第7條之
      規定，於裁判時，減其宣告刑2分之1，所處有期徒刑部分
      減刑後，併依同條例第9條之規定，諭知易科罰金之折算
      標準；罰金部分減刑後，亦諭知其易服勞役之折算標準。
    4.至扣案如附表二編號7所示之手槍滑套即土造金屬滑套14
      支，既屬槍砲彈藥刀械管制條例第4條第2項所稱之槍枝主
      要零件，屬違禁物，不問屬於犯人與否，應依刑法第38條
      第1項第1款規定宣告沒收。至於其餘附表二編號所示之物
      既非槍枝零組件，既非違禁物，亦非被告所有，業經被告
      於本院審理中陳述明確，爰不另為沒收之諭知。
據上論斷，應依刑事訴訟法第299條第1項前段，槍砲彈藥刀械管
制條例第13條第4項，刑法第2條第1項前段、第11條前段、第42
條第3項、第38條第1項第1款，修正前刑法第41條第1項前段，廢
止前罰金罰鍰提高標準條例第2條，中華民國九十六年罪犯減刑
條例第2條第1項第3款、第7條、第9條，判決如主文。
中    華    民    國    98    年    8     月    28    日
                  刑事第七庭   審判長法  官  賴純慧
                                     法  官  鄧希賢
                                     法  官  田幸艷
以上正本證明與原本無異。
如不服本判決應於收受本判決後10日內向本院提出上訴書狀，並
應敘述具體理由。其未敘述上訴理由者，應於上訴期間屆滿後20
日內向本院補提理由書狀（均須按他造當事人之人數附繕本）「
切勿逕送上級法院」。
                                     書記官  莊文茹
中    華    民    國    98    年    8     月    28    日
附表一
┌──┬────────────┬──┬──┬──────────┐
│編號│扣案物品名稱            │單位│數量│查獲地點            │
├──┼────────────┼──┼──┼──────────┤
│一  │銅製彈殼                │個  │90  │客廳酒櫃            │
├──┼────────────┼──┼──┼──────────┤
│二  │銅製彈頭                │個  │37  │客廳酒櫃            │
├──┼────────────┼──┼──┼──────────┤
│三  │手槍後擊槌半成品        │個  │6   │客房衣櫥            │
├──┼────────────┼──┼──┼──────────┤
│四  │彈簧頂柚半成品          │支  │18  │客房衣櫥            │
├──┼────────────┼──┼──┼──────────┤
│五  │不明鐵片                │片  │21  │客房衣櫥            │
├──┼────────────┼──┼──┼──────────┤
│六  │撞針擊鎚底座            │支  │11  │客房衣櫥            │
├──┼────────────┼──┼──┼──────────┤
│七  │撞針                    │支  │8   │客房衣櫥            │
├──┼────────────┼──┼──┼──────────┤
│八  │手槍滑套後蓋            │片  │5   │客房衣櫥            │
├──┼────────────┼──┼──┼──────────┤
│九  │手槍滑套                │支  │14  │客房衣櫥            │
├──┼────────────┼──┼──┼──────────┤
│十  │改造槍械工具            │批  │1   │客廳酒櫃            │
├──┼────────────┼──┼──┼──────────┤
│十一│小型車床                │台  │1   │冰箱旁              │
├──┼────────────┼──┼──┼──────────┤
│十二│鑽孔平台                │台  │1   │冰箱旁              │
├──┼────────────┼──┼──┼──────────┤
│十三│改造子彈成品            │顆  │19  │客廳酒櫃            │
├──┼────────────┼──┼──┼──────────┤
│十四│改造手槍成品            │支  │2   │主臥房間置物箱      │
├──┼────────────┼──┼──┼──────────┤
│十五│改造手槍半成品          │支  │1   │客房衣櫥            │
└──┴────────────┴──┴──┴──────────┘
附表二
 ┌──┬────┬──┬──────────────┐
 │編號│物件名稱│數量│   備               註      │
 ├──┼────┼──┼──────────────┤
 │一  │手槍後擊│6個 │送鑑結果，非屬公告查禁之槍砲│
 │    │槌半成品│    │、彈藥主要組成零件。        │
 ├──┼────┼──┼──────────────┤
 │二  │彈簧頂軸│18支│同上。                      │
 │    │半成品及│    │                            │
 │    │成品    │    │                            │
 ├──┼────┼──┼──────────────┤
 │三  │不明鐵片│21片│同上。                      │
 ├──┼────┼──┼──────────────┤
 │四  │撞針擊鎚│11支│同上。                      │
 │    │底座    │    │                            │
 ├──┼────┼──┼──────────────┤
 │五  │撞針    │8支 │同上。                      │
 ├──┼────┼──┼──────────────┤
 │六  │手槍滑套│5片 │同上。                      │
 │    │後蓋    │    │                            │
 ├──┼────┼──┼──────────────┤
 │七  │手槍滑套│14支│送鑑結果，均係土造金屬滑套，│
 │    │        │支  │為公告之槍砲主要組成零件。  │
 ├──┼────┼──┼──────────────┤
 │八  │銅製彈殼│90顆│送鑑結果，公告查禁之槍砲、彈│
 │    │        │    │藥主要組成零件，並未列舉子彈│
 │    │        │    │之組成部分。                │
 ├──┼────┼──┼──────────────┤
 │九  │銅製彈頭│37顆│同上。                      │
 └──┴────┴──┴──────────────┘
附錄法條
槍砲彈藥刀械管制條例第13條
未經許可，製造、販賣或運輸槍砲、彈藥之主要組成零件者，處
 3年以上10年以下有期徒刑，併科新台幣700萬元以下罰金。
未經許可，轉讓、出租或出借前項零件者，處 1 年以上 7 年以
下有期徒刑，併科新台幣 500 萬元以下罰金。
意圖供自己或他人犯罪之用，而犯前 2 項之罪者，處 5 年以上
有期徒刑，併科新台幣 1000 萬元以下罰金。
未經許可，持有、寄藏或意圖販賣而陳列第 1 項所列零件者，處
6月以上5年以下有期徒刑，併科新台幣300萬元以下罰金。
第1項至第3項之未遂犯罰之。


司法院資訊處製作；財團法人民間司法改革基金會備份。
